臺灣高等法院高雄分院刑事判決　　 　93年度上訴字第916號
上　訴　人　臺灣高雄地方法院檢察署檢察官
被　　　告　甲○○
指定辯護人　歐陽志宏 律師
右上訴人因被告違反毒品危害防制條例案件，不服臺灣高雄地方
法院93年度重訴緝字第3 號中華民國93年8月13日第一審判決（
起訴案號：臺灣高雄地方法院檢察署91年度偵字第2749號、4536
號、5343號），提起上訴，本院判決如左：
    主  文
原判決關於甲○○販賣第一級毒品部分撤銷。
甲○○共同連續販賣第一級毒品，處有期徒刑拾壹年。扣案第一
級毒品海洛因133 包（淨重125 ．19公克）及研磨機2 台、鑄模
器5 具、磅秤1 台、標示有價格之夾鏈袋2 個、夾鏈袋1 袋上殘
留微量之海洛因，均沒收銷燬之；上開毒品之外包裝、研磨機2
台、鑄模器5 具、磅秤1 台、標示有價格之夾鏈袋2 個、夾鏈袋
1袋 、千斤頂1 個、含有caffeine成分之糖粉1 罐暨未扣案之販
賣毒品所得6000元均沒收；販賣毒品所得，如全部或一部不能沒
收時，應以其財產抵償之。
其他上訴駁回。
    事  實
一、緣林恩丞（另案經本院以93年度上重訴字第7 號判決分別科
    處有期徒刑14年及9 年，應執行有期徒刑20年確定）自民國
    （下同）90年10月初某日起迄於91年1 月底止，意圖營利向
    綽號「西瓜」之男子購入第1 級毒品海洛因後，基於概括之
    犯意，在高雄市○○區○○街175 巷2 號4 樓及高雄市○○
    區○○街110 號7 樓等租處，將所購得之海洛因，以有caff
    eine之粉末稀釋，使海洛因之品質變差，數量增加後，販賣
    予不特定之人，以謀取不法之利益，詎甲○○竟亦與林恩丞
    共同基於販賣第1 級毒品海洛因之概括犯意，於90年12月底
    及91年1 月間，在上開鋼平街及新豐街等租處，先後受林恩
    丞之託，將以夾鏈帶包裝之海洛因各1 小包交付給欲向林恩
    丞購買海洛因而在上開租處附近等侯姓名、年籍不詳綽號為
    「跛腳」及另一姓名年籍均不詳姓名之成年人，並向該2 名
    不詳姓名之成年人收取購買海洛因之價金各新台幣（下同）
    3,000 元，2 次計6,000 元，甲○○於交付毒品海洛因收取
    買賣價金後，返回林恩丞上開租處將所收取之價金交給林恩
    丞，嗣於91年2 月1 日晚間8 時許，法務部調查局高雄市調
    查處調查員持台灣高雄地方法院法官所核發之搜索票，會同
    內政部警政署高雄港務警察局、高雄市政府警察局小港分局
    指派之員警，前往林恩丞上開高雄市○○區○○街110 號7
    樓租處搜索時，扣得海洛因133 包（合計淨重125.19公克、
    包裝重67.44 公克）；林恩丞所有供稀釋第1 級毒品所用
    caffeie 之粉末1 罐、將海洛因研磨成粉狀之殘留有微量海
    洛因之研磨機2 台、供將海洛因鑄造成塊狀之鑄模器5 具、
    用以壓鑄海洛因之鑄模器之千斤頂1 台、供販賣毒品用之磅
    秤1 台、殘留有海洛因粉末夾鍊袋1 袋、殘留並標示有販賣
    毒品海洛因價格之夾鍊袋2 個，調查員在上址搜索時，甲○
    ○適亦前往上址時，一併為警、調人員查獲。
二、案經法務部調查局高雄市調查處（下稱高雄市調處）、內政
    部警政署高雄港務警察局、高雄市政府警察局小港分局分別
    移送台灣高雄地方法院檢察署檢察官偵查起訴。
    理  由
壹、撤銷改判部分：
一、被告楊旋期經本院合法傳喚無正當理由未到庭應訊，惟其於
    原審法院審理時則矢口否認有與林恩丞共同販賣第1 級毒品
    海洛之犯行，辯稱：伊係因林恩丞搬家而前往林恩丞租處幫
    其按裝電器線路，未曾替林恩丞送過毒品或收取販賣毒品之
    價金，否則何以查獲時伊身上沒有毒品，甚至只有700 元而
    已云云。指定辯護人之辯護意旨則以：本案除林恩丞之證訴
    外，並無其他佐證，自難以林恩丞之片面指訴遽為被告楊旋
    期不利之認定等語。
二、經查：
  (一)證人林恩丞於原審法院審理中，經檢察官詰問時證稱：「實
    際上他在我忙的時候有幫我送毒品1 、2 次」、「我搬家時
    ，有一些室內電線，我請甲○○幫我牽，就在那個時候，有
    人向我買毒品，我就順便叫甲○○幫我送第1 級毒品海洛因
    給要買的人」、「（問：當時你叫甲○○將毒品送給要買毒
    品的人嗎？）是」、「（問：買毒品的人如何將錢交給你？
    ）順便拜託甲○○拿回來」、「（問：甲○○如何得知買毒
    品者住那裡？）我跟他說的，我跟他說這個人騎什麼車子、
    在什麼位置，請甲○○前往，講完後我就將毒品交給甲○○
    ，並跟他說多少錢」、「（問：後來甲○○有依照你的指示
    將毒品交給買方，並將錢拿回來給你？）有」、「（問：你
    交付毒品時是否將毒品放在透明夾鏈袋內？）是」、「（問
    ：你在偵查及另案都曾講過甲○○經常到你租處，他去的目
    的為何？）因為那段期間我常搬家，都是因為搬家才拜託甲
    ○○來幫忙」等語（見原審重訴緝字第3 號卷第83頁）；其
    於本院審理中，經檢察官詰問及本院詢問時亦分別證稱：「
    （問：有無委託被告販賣毒品？販賣幾次？）有的，2 次」
    、「（問：你請被告送貨2 次，送給何人？）我記得有位綽
    號叫『跛腳』，另一位真實姓名、綽號我不知道，均為成年
    人」、「（問：販賣之價格？）3,000 元，兩人都是3,000
    元，都是販賣1 包，1 包3,000 元」、「（問：沒有好處，
    為何被告要幫你送海洛因？）因為他本身也有吸食安非他命
    ，若被告有需要，平常向我要安非他命吸食，我都會給他安
    非他命」、「（問：送了2 次，被告是否有幫你收錢）有的
    ，2 次被告他送毒品過去，也有收錢回來」、「（問：交給
    被告毒品是用什麼包裝？）用夾鏈袋」、「（問：你怎麼跟
    被告講？）我說我搬家沒空，請他將這包東西送某人，對方
    拿錢給你，你收回來給我，地點都在小港區」、「（請被告
    問：你在偵查中說從91年1 月間開始交毒品給被告，有1 個
    月時間，在原審法院說91年11、12月到2 月1 日，又說92年
    2 月，到底確實時間為何？）92年2 月我在台灣台南監獄執
    行，不可能販賣，交毒品給被告幫我送的時間應該在90年12
    月間」、「（你搬家幾次？）在12月鋼平街，被告幫我送1
    次，1 月我搬到新豐街的時侯，被告也幫我送1 次，鋼平街
    市小港區」等語（見本院上訴卷第102 頁以下）。被告於原
    審法院亦供稱：「他（指林恩丞）有分毒品給我吸食」、「
    之前他還沒有搬家時，我有向他要毒品，他有給我」等語（
    見原審卷92年度重訴字第30號影印卷第86頁背面、原審重訴
    緝字第3 號卷第95頁），再參以被告亦自承在林恩丞搬家時
    有前往林恩丞之住處幫忙，而被告於為警查獲後，經採集尿
    液送鑑定結果，亦呈甲基安非他命，有高雄市政府衛生局煙
    毒尿液檢驗成績書、煙毒嫌疑尿液採證代碼對照表在卷可憑
    （見91年度偵字第4536號卷第4 、5 頁），足徵證人林恩丞
    上開所證，係因被告本身亦有施用安非他命，如有需求會向
    伊索取，因伊搬家忙碌，被告亦在其租處幫忙按裝電器線路
    ，始託被告代為交付毒品給綽號「破腳」及另一不詳姓名之
  (二)按犯毒品危害防制條例第4 條第1 項至第4 項之罪，供出毒
    品來源，因而破獲者，得減輕其刑，毒品危害防制條例第17
    條固定有明文，姑且不論依最高法院93年台上字第3602號、
    4203號等判決均認為得依上開規定減輕其刑者，限於供出毒
    梟前手或上游販毒者為限，本件證人林恩丞所供出之被告與
    之係具有共犯而非上、下游之關係，實際上無從邀獲減刑之
    寬典，何況，證人林恩丞涉犯之販賣毒案件已於93年10月18
    日經本院以93年上重訴字第7 號判決確定，此經其於本院審
    理時證述在卷，並有台灣高等法院被告前案記錄表在卷可憑
    （見本院上訴卷第87頁背面），而其於本院審理時到庭證述
    之時間係在94年2 月16日，因此，其於本院審理為不利於被
    告之證述時，所涉販賣毒品案件已經判決確定，則其亦無因
    為不利被告之證述而邀獲減刑寬典之可能。再者，其與被告
    間亦無任何嫌隙，此經其於原審法院證述在卷（見原審卷重
    訴緝字第86頁），參以被告於檢察官偵查中已明知扣案海洛
    因、磅砰係林恩丞所有，仍於偵查之初陳稱「扣案海洛因、
    磅砰等物是朋友寄放」、「是綽號『冬瓜』寄放」等語，且
    於原審法院審理中，林恩丞一再證稱「被告有1 、2 次代其
    之，足徵被告與林恩丞確無認有何不愉快之事情，則證人林
    恩丞實無蓄意誣陷被告之必要，因此，其於原審法院及本院
    審理時所為不利於被告之證述，應堪採信。被告空言否認，
    委無可採。
  (三)如前證人林恩丞於原審法院及本院審理時所證，海洛因係以
    透明夾鏈袋包裝，被告尚且代為收取價金，雖被告所施用者
    係安非他命，惟研磨零售之海洛因均呈粉末狀，安非他命係
    呈晶體或液態狀態，被告既染有施用毒品之惡習，則應知林
    恩丞所交付者係海洛因，且與「跛腳」等人所從事者係毒品
    買賣無訛。又交付毒品、收取價金均係販賣毒品罪之構成要
    件行為，雖被告係受林恩丞之託代為交付及收價金，惟所參
    與者既為犯罪構成要件之行為，自應論以共同正犯，而非幫
    助犯。證人林恩丞於原審法院審理時證稱：甲○○在法律上
    認定應該不是和我共同販賣云云（見原審卷重訴緝3 號卷第
    83 頁）， 純係其個人之意見，無從執為被告有利之認定。
    又林恩丞於購入海洛因後加以稀釋後再販賣給他人施用，此
    經其於原審法院及本院審理時證述在卷（見本院上訴卷第11
    0 頁、原審卷93重訴緝字第3 號卷84頁），而扣案所謂糖粉
    經送高雄醫學大學附設中和記念醫鑑定結果，含有caffeine
    成份（見原審卷重訴字第30號影印(二)卷第184 頁）。是林恩
    丞係以販入之海洛因摻入caffeine加以稀釋，使海洛因之品
    質變差，數量增加後，販賣予不特定之人圖利無訛，其主觀
    上有營利之意圖，洵堪認定。
  (四)查獲時尚扣得粉末133 包、粉末1 罐（即清單內所載糖粉）
    、研磨機2 台、鑄模器5 具、千斤頂1 台、磅砰1 台、夾鍊
    袋1 袋、標示有販賣毒品海洛因價格之夾鍊袋2 個，亦有扣
    押物品清單在卷可憑（見高雄港務警察局卷第24頁扣押物品
    清單）。上開扣案133 包經送法務部調查局鑑定結果，係毒
    品海洛因，淨重125.19公克、包裝重67.44公克，有該局91
    年4 月9 日調科壹字第220013182 號號鑑定通知書在卷可憑
    （見91年度偵字第5343號卷第4 頁）。粉末1 罐，經送高雄
    醫學大學附設中和紀念醫院鑑定結果，糖粉內含Caffine ，
    驗後毛重335.4 公克；送法務部調查局鑑定時，並無毒品反
    應；研磨機2 台、鑄模器5 具、磅秤1 台、夾鏈袋2 個、夾
    鏈袋1 袋，均殘留有海洛因，千斤頂未殘留有海洛因等情，
    亦有該院及該局之檢驗報告、鑑定書在卷可憑（見原審卷重
    訴30號影印卷(一)卷第118 頁至120 、124 、125 頁及(二)卷第
    184 頁暨背面、91年度偵字第2749號卷第5 頁），上開鑑定
    報告雖係審判外之文書證據，屬於傳聞證據，惟高雄醫學大
    學所為鑑定，係受原審法院之囑託，依刑事訴訟法第208 條
    之規定而為鑑定，自難謂無證據能力；至法務部調查局所為
    鑑定，依卷存證據資料，雖無證據證明係受檢察官之囑託，
    與上開刑事訴訟法所定不盡相符，惟對被告並未造成侵害，
    且實務上查獲之海洛因向來係由法務部調查局主動鑑定，因
    此難謂調查員主觀上有何違法之意圖，本院審酌上情，認鑑
    定報告亦有證據能力（最高法院93年度台上字第5275號判決
    參照）。
  (五)按證人之陳述有部分前後不符，或相互矛盾有所歧異時，究
    竟何者可採，法院仍得本其自由心證予以斟酌，非謂一有不
    符或矛盾，即應認其全部不可採；尤其關於行為動機、手段
    及結果等細節方面，證人之證言有時亦有渲染之可能，然其
    基本事實之陳述，若果舉真實性無礙時，則仍非不得予以採
    信，此有最高法院74年度台上字第1599號判例可資參照。證
    人林恩丞就其託被告交付海洛因毒品給綽號「破腳」及另名
    不詳姓名之男子之時間，於檢察官偵查中陳稱：「楊某幫我
    洛因已有1 個月」等語（見91年度偵字第2749號影印卷第22
    頁背面、27頁），於原審法院則證稱：「（問：何時開始叫
    甲○○幫你送毒品？）約90年11、12月開始至92年2 月1日
    被捉到前」等語（見原審重訴字第30號(一)卷第51頁背面）；
    就被告代送毒品後是否獲有金錢報酬乙節，於檢察官偵查中
    陳稱：所賺之錢會分一些給他；我給他500 元至1,000 元不
    等（見91年度偵字第2749號卷第27頁）；於原審法院證稱：
    「因他沒有錢買毒品，所以分毒品給甲○○吸食，並沒有分
    紅」、「（問：在偵訊時說甲○○賣3,000元毒品就給他500
    元至1,000 元？）只是走路費而已」、「（問：之前說甲○
    ○幫你送毒品，然後分毒品給楊吸食？）有」等語（見原審
    重訴字第30號(一)卷第51頁背面、54頁、85頁背面）；嗣於被
    告經通緝到案後，於原審法院又證稱：「（問：偵查中曾說
    賺的錢會分一些給甲○○；亦曾說楊某賣3,000 元會給他
    500 元至1,000 元的報酬，為何今天又說沒有任何好處？）
    可能是表達方式讓法官誤認，我給他的錢是要給他交通費」
    、「沒有報酬，這與分食安非他命給他沒有關係」、「（問
    ：剛剛所述為何與偵查中所述不同？）我當時講的意思，我
    曾經分給他安非他命，另外我曾經給他車馬費」等語（原審
    重訴緝字第3 號卷第89頁、90頁）；於本院審理時證稱：「
    （問：沒有好處，被告為何要幫你送海洛因？）因為他本身
    有吸食安非他命，若被告有需要，平常向我要安非他命吸食
    ，我都會給他」、「（問：你說有給被告交通費、走路費，
    是什麼意思？）交通費、走路費是因為被告騎機車，我貼補
    他，跟販賣毒品沒有關係」、「（問：你在偵查中說從91年
    1 月開始交毒品給被告，有1 個月時間，於原審說91年11、
    12月至2 月1 日，又說92年2 月，到底確切之時間為何？）
    92年2 月我在監獄執行，不可能販賣，應該在90年12月間」
    、「12月間在鋼平街幫我送1 次，元月我搬到新豐時，也幫
    我送1 次」等語（見本院上訴卷第103 頁、105 頁），就被
    告幫助其送毒品給購毒者之時間、是否有報酬及係單純送貨
    收錢，抑或有出外兜售等先後所述並不一致。惟其於原審法
    院及本院審理時就被告確有為其送海洛因給購買毒品之人並
    收取貨款之基本事實，則始終始一，甚至於檢察官偵查中亦
    供稱：甲○○是幫我送貨的、叫甲○○去送貨，都在小港區
    、楊某幫我送」等語（見91年度偵字第2749號卷第21頁背面
    、第22頁及其背面）。證人林恩丞於檢察官偵查中所述，雖
    係審判外之陳述，惟並無顯有不可信特別情況，依刑事訴訟
    法第159 條之1 第2 項之規定，仍得執為認定犯罪事實之證
    據，益徵其於原審法院及本院所證應屬可信，因此不能以證
    人林恩丞所證有上開瑕疵，而認其全部所證均不足採信，至
    託被告交付毒品及收取價金之時間，參佐被告亦自承係林恩
    丞搬家而前往租處幫忙按裝電器管線等語觀之，應以其在本
    院審理時所證，係90年12月底及91年1 月間較為可採。
  (六)原審辯護人雖辯稱：證人林恩丞於指訴被告犯罪後即經檢察
    官撤銷羈押，當庭釋放，因此所證顯係基於檢察官之利誘，
    以不正當之方取得之證據，無證據能力云云。惟此經證人林
    恩丞於原審法院審理時已否認有遭利誘而為被告不利之供述
    （見原審重訴緝字第3 號卷第85頁），是原審辯護人認證人
    林恩丞於檢察官偵查中所證係遭利誘云云，委無可採。
  (七)綜上所述，被告於原審法院所辯顯無足採，其販賣毒品之犯
    行應堪認定。
三、核被告所為，係犯毒品危害防制條例第4 條第1 項之販賣第
    1 級毒品罪，被告先後2 次犯行，時間緊接，手段相同，顯
    係基於概括犯意為之，應依刑法第56條之規定論以一罪。被
    告就上開2 次販賣第1 級毒品之犯行與林恩丞間有犯意之聯
    絡及行為之分擔，為共同正犯。被告僅係代林恩丞送交2 次
    毒品給購買毒品之人並代為收取價金，且數量甚少，且林恩
    丞亦僅判處有期徒刑14年，如對被告量處死刑或無期徒刑，
    顯然過重，情輕法重，衡情不無可憫，爰依刑法第59條之規
    定減輕其刑。又毒品危害防制條例雖於92年7 月9 日修正公
    布，且自93年1 月9 日施行，然就同條例第4 條有關販賣第
    1 、2 級毒品之罪名及法定刑度，並無任何變更，亦即並無
    刑法第2 條第2 項有關行為後法律有變更，應無比較新舊法
    之問題，附此敘明。又證人林恩丞於原審法院審理中雖亦陳
    稱：「（問：你叫盧威志拿貨的起訖時間？）與甲○○間相
    同」等語（見原審法院92年度重訴字第30號影印(一)卷第53頁
    背面），此係林恩丞與盧威志間之關係，難認被告與盧威志
    間就被告要盧威志交付毒品、收取價金部分亦有犯意之聯絡
    ，因此公訴人認被告與盧威志間亦有犯意之聯絡及行為分擔
    ，不無誤會。
四、原審認被告販賣第1 級毒品海洛因部分犯罪不能證明，尚有
    未洽，檢察官執此聲明上訴，指摘原判決關於販賣第1 級毒
    品部分不當，為有理由，自應由本院將原判決關於被告販賣
    第1 級毒品部分撤銷改判。爰審酌被告販賣毒品之數量非多
    ，危害尚非重大，且係受林恩丞之託代為跑腿，在整個犯罪
    情節上處於次要的地位等一切情事，量處如主文第1 項所示
    之刑。扣案133 包海洛因，淨重125.19公克、研磨機2 台、
    鑄模器5 具、磅秤1 台、夾鏈袋2 個、夾鏈袋1 袋上殘留微
    量之海洛因，均應依毒品危害防制條例第18條第1 項前段宣
    告沒收銷燬之；上開毒品之外包裝、研磨機2 台、鑄模器5
    具、磅秤1 台、夾鏈袋2 個、夾鏈袋1 袋、千斤頂1 個、含
    Caffine 等之糖粉，淨重225 公克及其外包裝均係共犯林恩
    丞所有，此經其於原審法院審理時證述在卷（見原審重訴緝
    字第3 號卷88頁），且其於原審法院另證稱：扣案研磨機等
    工具及糖粉係用來稀釋毒品用、磅秤用來磅海洛因、鑄模器
    是用以將粉狀的海洛因倒入壓實用，千斤頂使力在鑄模器上
    壓實毒品用，糖粉係稀釋用等語（見同上卷第84頁、原重訴
    字第30號(二)卷第159 頁背面起至161 頁），夾鏈袋在客觀上
    亦係供販賣海洛因之用，爰依毒品危害防制條第19條第1 項
    之規定宣告沒收；販賣海洛因所得6,000 元亦應依同條例第
    19條第1 項宣告沒收，如全部或1 部不能沒收時，以其財產
    抵償之。至其餘扣案之安非他吸食器、安非他命等物與本件
    販賣海洛因無關，故不予宣告沒收；林恩丞販賣毒品所得雖
    共有20餘萬元，惟除上開6,000 元外，被告與之並無共同之
    犯意聯絡，故就超過上開6,000 元部分亦不併諭知沒收，均
    附此敘明。
貳、上訴駁回部分：
一、公訴意旨另以：被告與林恩丞另共同基於意圖牟取不法利益
    之概括犯意聯絡，竟以林恩丞之女友張如憶之名，分別於90
    年10月，在高雄市○○區○○街175 巷2 號4 樓、91年1 月
    底，在高雄市○○區○○街110 號7 樓租屋，2 人將向他人
    買得第2 級毒品安非他命，並在該二租住處加工稀釋為質差
    量增後，以1,000 元至3,000 元不等之價格，自90年10月間
    起至91年1 月底，林恩丞連續接獲購買毒品之電話後，通知
    被告將毒品販售於施用毒品者之手中，販售毒品之地點係在
    高雄市小港地區，每月均可獲利至少1 萬餘元，至今已獲利
    2 、30萬元，林恩丞並將部分獲利分予被告，或將部分毒品
    分食被告。嗣於91年2 月1 日，在高雄市○○區○○街110
    號7 樓租屋之樓梯間，盧威志幫被告背著藏有安非他命350
    公克（毛重）之黑色背包，見調查局專案人員前來因通緝之
    身分，將該黑色背包交林恩丞之女友張如憶，張如憶將之丟
    棄租屋之樓梯間，旋為該租屋其他住戶查覺，報請高雄市政
    府警察局小港分局查獲前開安非他命，因認被告另涉犯毒品
    危害防制條例第4 條第2 項之販賣2 級毒品罪嫌。
二、公訴人認被告另涉有販賣第2 級毒品安非他命罪嫌係原審法
    院同案被告林恩丞於檢察官偵查中之指訴及盧威志所背裝有
    安非他命之背包係被告所有為主要論據。如前所述，被告經
    本院傳喚未到庭應訊，惟其於原審法院審理時則矢口否認有
    與林恩丞共同販賣第2 級毒品之犯行，辯稱：其並未替林恩
    丞販賣安非他命，亦未替其兜售海洛因，盧威志所背之背包
    係林恩丞所有，而非其所有等語。
三、按犯罪事實應依證據認定之，無證據不得認定犯罪事實；不
    能證明被告犯罪，應諭知無罪之判決，刑事訴訟法第154 第
    2 項、第301 條第1 項分別定有明文。又認定犯罪事實，所
    憑之證據，雖不以直接證據為限，間接證據亦包括在內，然
    無論直接或間接證據，其為訴訟上之證明，須於通常一般之
    人均不致於有所懷疑，而得確信其為真實之程度者，始得據
    為有罪之認定。倘其證明尚未達於此一程度，而有合理性懷
    疑存在時，即不得遽認被告犯罪，此有最高法院76年度台上
    字第4986號判例可資參照。
四、經查：(一)如前所述，證人林恩丞於本院及原審法院審理時已
    分別證稱查扣之毒品均係其所有，且被告並無住在伊於高雄
    市○○區○○街之上開租屋處（見本院上訴卷第103 頁、原
    審重訴緝字第3 號卷87、88頁）；於檢察官偵查中供稱該毒
    品係伊要盧威志帶給伊的等語（見91年度偵字第2749號案卷
    第22頁）等語。原審同案被告盧威志檢察官偵訊中亦供稱查
    扣之毒品均為林恩丞所有（見91年度偵字第5343號案卷第23
    背面、第24頁），被告於原審法院辯稱查獲之毒品均非其所
    有等語，應可採信。公訴意旨逕認原審同被告盧威志於案發
    當日係幫被告楊旋期背著藏有海洛因及安非他命之黑色背包
    云云，不無誤會。(二)就販賣第2 級毒品安非他命部分，原審
    同案被告林恩丞於偵訊中雖供稱「（問：你與楊旋期何關係
    ？）甲○○是幫我送貨的，我向別人買1 級及2 級毒品再分
    批賣出去，有經過稀釋處理過」、「有請楊旋期在小港地區
    兜售安非他命，已有1 個多月」等語（見91年度偵字第2749
    號案卷第21頁背面、第27頁），於原審法院被告訴販賣毒品
    罪調查中經訊以：「（問：在偵查訊時說有請甲○○在小港
    區販賣海洛因、安非他命已有1 個多月，有何意見？）我只
    是叫他送貨而已，並沒有叫他販賣」等語（見原審重訴字第
    30號影印(一)卷第54頁），似亦不否認有請被告送安非他命。
    惟其於原審法院審理時則明白證稱：「我搬家時，有一些室
    內的電線，我請甲○○幫我牽（線），就在那時候有人向我
    買毒品，我就順便叫甲○○幫我送第1 級毒品海洛因給要買
    的人」、「（問：你剛剛說請甲○○送第1 級毒品海洛因，
    為何在91年2 月18日偵訊中曾稱請楊旋期送安非他命）應該
    沒有安非他命」等語（見原審重訴緝字第3 號卷第83頁、89
    頁倒數第1 行起）。其於本院審理中，經檢察官詰問時亦證
    稱：「（問：販賣3,000 元是否給被告抽成？）沒有，因為
    我搬家沒有空，所以我請他送2 次，送的東西是海洛因，沒
    有安非他命」等語（見本院上訴卷第103 頁），而被告於原
    審法院亦辯稱：當初我去幫林恩丞搬家，是請我去幫他牽線
    等語（見原重訴緝字第3 號卷第91頁），核與證人林恩丞所
    證因搬家而請被告前去幫忙處理電器線路等語大抵相符，則
    其於檢察官偵查中所陳請甲○○販賣安非他命1 個多月云云
    ，即不無可疑。且就是否請被告送交安非他命、收取買價金
    基本事實先後所述完全不同，又無其他佐證，自不適於執為
    被告不利之認定。再者，原審同案被告盧威志自警訊伊始迄
    於審判中，亦無片言支語指稱被告有參與販賣安非他命之情
    事，其被訴幫助販賣第2 級毒品部分亦經判決無罪，此外，
    復查無其他切確之證據足以證明被告有與林恩丞、盧威志共
    同販賣第2 級毒品之事證，被告被訴販賣第2 級毒品之罪嫌
    ，尚屬不能證明，依前揭說明，自應就被告被訴販賣第2 級
    毒品部分為無罪之判決。
五、原審就被告被訴販賣第2 級毒品安非他命部分認為犯罪不能
    證明，而被告無罪之判決，經核原判決此部分於法並無不合
    ，檢察官仍執前詞聲明上訴，指摘原判決不當，為無理由，
    應予駁回。
參、被告經合法傳喚無正當理由不到庭，爰不待其到庭陳述，逕
    行判決。
據上論斷，應依刑事訴訟法第368 條、第369 條前段、第371 條
、第364 條、第299 條前段，毒品危害防制條例第4 條第1 項、
第18條前段、第19條第1 項，刑法第11條、第28條、第56條、第
59條，判決如主文。
本案經檢察官陳建年到庭執行職務。
中　 華　　民　　國　　94 　年　　2  　月     25      日
              刑事第四庭  審判長  法官 蕭權閔
                                  法官 陳吉雄
                                  法官 李嘉興
以上正本證明與原本無異。
如不服本判決應於收受本判決後10日內向本院提出上訴書狀，其
未敘述上訴理由者，並得於提起上訴後10日內向本院補提理由書
狀（均須按他造當事人之人數附繕本）「切勿逕送上級法院」。
中　 華　　民　　國　　94 　年　　2  　月     25      日
　　　　　　　　　　　　　　 　 書記官 劉博文
附錄本判決論罪科刑法條：
毒品危害防制條例第4條
製造、運輸、販賣第1 級毒品者，處死刑或無期徒刑；處無期徒
刑者，得併科新臺幣1萬元以下罰金。
